臺灣士林地方法院刑事判決
111年度易字第184號
公  訴  人  臺灣士林地方檢察署檢察官
被      告  黃來美




義務辯護人  陶秋菊  律師
上列被告因違反家庭暴力防治法案件，經檢察官提起公訴（110
年度偵字第21935號），本院判決如下：
    主  文
黃來美犯違反保護令罪，共參罪，各處拘役貳拾日，如易科罰金
，均以新臺幣壹仟元折算壹日。應執行拘役伍拾日，如易科罰金
，以新臺幣壹仟元折算壹日。
    事  實
一、黃來美係甲○○之姑姑，2人具有家庭暴力防治法第3條第4款
    所定之家庭成員關係，黃來美明知臺灣士林地方法院於民國
    （下同）110年5月24日以110年度家護字第344號核發民事通
    常保護令，裁定不得對甲○○實施身體、精神或經濟上之不法
    侵害行為，亦不得直接或間接對甲○○為騷擾、接觸及其他非
    必要之聯絡行為，並應遠離甲○○住處（即新北市○○區○○路0
    段000巷0號2樓）至少100公尺，保護令有效期間為2年，並
    於110年6月3日上午10時28分許，由新北市政府警察局汐止
    分局防治組員警執行，當面向黃來美告知保護令主文，約制
    告誡不得違反。詎黃來美明知上開保護令，竟仍基於違反保
    護令之犯意，於該保護令有效期間內，前往甲○○上址住處，
    而為違反上開保護令之行為（違反保護令之時間、行為均詳
    如附表所示）。
二、案經甲○○訴由新北市政府警察局汐止分局報請臺灣士林地方
    檢察署檢察官偵查起訴。
    理  由
一、按被告以外之人於審判外之言詞或書面陳述，除法律有規  
    定者外，不得作為證據，刑事訴訟法第159條第1項固定有  
    明文。惟按當事人、代理人或辯護人於法院調查證據時，  
    知有第159條第1項不得為證據之情形，而未於言詞辯論終  
    結前聲明異議者，視為有前項之同意，同法第159條之5第2 
     項亦定有明文。本件檢察官、被告黃來美及其辯護人對於 
     本判決下列所引用之供述證據之證據能力，於本院行準備 
     程序及審理時時均表示無意見而不予爭執，迄至言詞辯論 
     終結前亦未再聲明異議，本院審酌上開證據資料製作時之 
     情況，尚無違法不當及證明力明顯過低之瑕疵之情形，爰 
     依前開規定，認均具有證據能力。又本院下列所引用之非 
     供述證據（卷內之文書、物證）之證據能力部分，並無證 
     據證明係公務員違背法定程序所取得，且當事人等於本院 
     亦均未主張排除其證據能力，迄本院言詞辯論終結前均未 
     表示異議，本院審酌前揭非供述證據並無顯不可信之情況 
     與不得作為證據之情形，依刑事訴訟法第158條之4反面解 
     釋及第159條之4之規定，應認均有證據能力。
二、訊據被告固坦承有於如附表所示之時間至告訴人住處及住處
    附近公車站站牌處等情，惟矢口否認有何違反保護令之犯行
    ，辯稱：那是伊的家，伊有進去拿東西，也有順便打掃，並
    將垃圾拿到樓下丟，至110年7月4日因為伊在告訴人住處附
    近做清潔工，伊走路過去，才在附近公車站牌碰到告訴人云
    云。
三、經查：
　㈠被告為告訴人之姑姑，且曾同住一處，前因被告對告訴人實
    施家庭暴力，經本院核發110年度家護字第344號民事通常保
    護令，命被告不得對告訴人實施身體、精神或經濟上之不法
    侵害行為，亦不得為騷擾、接觸、跟蹤、通話或其他非必要
    之聯絡行為，及應遠離新北市○○區○○路0段000巷0號2樓至少
    100公尺，保護令之有效期間為2年，並於110年6月3日上午1
    0時28分許，由員警執行並當面告知被告保護令主文，約制
    告誡被告不得違反等情，有前揭民事通常保護令、新北市政
    府警察局汐止分局保護令執行紀錄表、新北市政府警察局汐
    止分局家庭暴力案件相對人約制紀錄表可按（110年度偵字
    第21935號卷第19至20、76至77頁），此部分事實堪以認定
    。
  ㈡被告於如附表編號1至3所示時、地違反保護令等犯行，業   
   據告訴人甲○○及告訴代理人乙○○於警詢時及偵查中指      
訴綦詳，復有手機錄影翻拍照片4張、現場監視器錄影畫面     
 翻拍照片4 張及被告與告訴代理人乙○○line對話紀錄截      
圖（110年度偵字第21935號卷第23至26頁、第42頁）附卷      
可佐，足認被告有違反保護令應遠離告訴人住處至少一百      
公尺之行為。至被告堅稱其原來就住在那裡，只是回去拿      
東西及打掃，並將垃圾丟棄，又因做清潔工，才在告訴人      
住處樓下附近公車站牌碰到告訴人云云，然被告既經員警      
當面告知保護令主文及內容，並約制告誡不得違反保護令      
，即應確實遵守，竟明知而再三違犯，其所為上開辯解，      
自無可採。  
  ㈢綜上，本件事證已明，被告有於如附表編號1至3所示之違   
   反保護令犯行，均堪以認定，應予依法論科。
四、論罪：
  ㈠核被告就如附表編號1至3所為，均係犯家庭暴力防治法第61
    條第4款之違反保護令罪。被告先後3次違反保護令之犯行，
    犯意各別，行為互殊，應予分論併罰。
　㈡本院以行為人之責任為基礎，並審酌被告明知應遵守前揭民
    事通常保護令，竟仍至告訴人住處及至住處附近，未遠離一
    百公尺，對告訴人為接觸之行為，顯然無視法律禁令，漠視
    公權力之執行，對告訴人造成心理之壓力，所為甚非，且犯
    後亦未知所反省，兼衡被告犯罪之動機、目的、智識程度（
    自陳國小肄業）、生活狀況（自陳從事臨時工）等一切情狀
    ，量處如主文所示之刑，並定其應執行刑，暨均諭知易科罰
    金之折算標準，以資懲儆。　
據上論斷，應依刑事訴訟法第299條第1項前段，家庭暴力防治法
第61條第4款，刑法第11條前段、第51條第6款、第41條第1項前
段，判決如主文。
本案經檢察官黃德松提起公訴，由檢察官簡愷復到庭執行職務。
中　　華　　民　　國　　111 　年　　12　　月　　9 　　日
                  刑事第七庭法  官  李育仁 
以上正本證明與原本無異。
如不服本判決應於收受送達後20日內向本院提出上訴書狀，並應
敘述具體理由。其未敘述上訴理由者，應於上訴期間屆滿後20日
內向本院補提理由書 (均須按他造當事人之人數附繕本 )「切勿
逕送上級法院」。
因疫情而遲誤不變期間，得向法院聲請回復原狀。
                            書記官  丁梅珍
中　　華　　民　　國　　111 　年　　12　　月　　12　　日
附錄本判決論罪科刑依之法條：
家庭暴力防治法第61條
違反法院依第14條第1項、第16條第3項所為之下列裁定者，為本
法所稱違反保護令罪，處3年以下有期徒刑、拘役或科或併科新
臺幣10萬元以下罰金：
一、禁止實施家庭暴力。
二、禁止騷擾、接觸、跟蹤、通話、通信或其他非必要之聯絡行
    為。
三、遷出住居所。
四、遠離住居所、工作場所、學校或其他特定場所。
五、完成加害人處遇計畫。


附表
編號 犯罪時間 違反保護令行為 1 110年6月14日日8時至13時許 被告前往告訴人上址住處並停留。 2 110年6月21日13時至18時許 被告前往告訴人上址住處，並將垃圾袋棄置住處樓下道路上。 3 110年7月4日上午 被告前往告訴人上址住處樓下附近公車站牌，在告訴人面前來回走動，之後進入告訴人上址住處之事實。